# 新租赁

提问人：jiuzhou010 时间：2019-07-18 18:59:24
陈版，按国际租赁准则和国内准则土地使用权是否需要按租赁准则调整为使用权资产？

回答人：chenyiwei
根据《企业会计准则第 21 号——租赁（ 2018 年修订）》第三条：“以出让、划拨或转让方式取得的土地使用权，适用《企业会计准则第 6 号——无形资产》”。即土地使用权不适用新的租赁准则，仍作为无形资产核算，无需调整为使用权资产。
IFRS 下，需将土地使用权调整为使用权资产核算和列报。

提问人：zthqdsad 时间：2019-07-19 10:41:11
请问陈版主：子公司长期租赁母公司房产，按照新租赁准则子公司需要确认租赁资产及租赁负债，母公司合并层面怎么处理？谢谢。

回答人：chenyiwei
首先冲回子公司自身报表层面的租赁负债、使用权资产等相关会计处理，恢复原准则下经营租赁的会计处理，再与母公司进行合并抵销即可。